臺灣新北地方法院刑事判決
110年度易字第365號
公  訴  人  臺灣新北地方檢察署檢察官
被      告  周林輝



選任辯護人  陳金漢律師
上列被告因背信案件，經檢察官提起公訴（106年度偵續字第362
號），本院判決如下：
    主  文
周林輝犯如附表三所示之罪，各處如附表三所示之刑。應執行有
期徒刑捌月，如易科罰金，以銀元叁佰元即新臺幣玖佰元折算壹
日。
周林輝其餘被訴背信部分（即起訴書犯罪事實一、㈠及附表一編
號十一部分）免訴。
    事  實
一、周林輝於民國89年至102年間，擔任金門機電顧問股份有限
    公司（下稱金門機電公司）之負責人，乃為金門機電公司處
    理事務之人，竟為下列行為：
 ㈠ 明知依公司法第15條規定，公司之資金原則上不得貸與股東
    或任何人，且如附表一所示之借款人與金門機電公司無業務
    上之往來，無短期融通資金之必要，竟意圖為自己或第三人
    不法之利益，基於背信之犯意，自民國94年至101年期間內
    ，將如附表一所示金門機電公司之業務上款項，貸與如附表
    一所示之人，以此方式為違背任務之行為，致生損害於金門
    機電公司。
 ㈡ 明知附表二所示之工程並非金門機電公司之業務上工程，竟
    意圖為自己不法之利益，基於背信之犯意，利用自己身為金
    門機電負責人之職務上便利，於98年1月至100年12月間以金
    門機電公司之業務上款項，支付如附表二所示之自己對外私
    接工程費用共新臺幣（下同）80萬898元（含如附表二所示
    之材料款項共55萬2,898元，及指示金門機電公司人員協助
    施作附表二所示工程之工資及交通等費用共24萬8,000元）
    ，以此方式為違背任務之行為，致生損害於金門機電公司。
二、案經金門機電公司告訴臺灣新北地方檢察署檢察官偵查起訴
    。
    理  由
甲、有罪部分：
壹、程序事項：
一、本判決下列所引用被告以外之人於審判外之陳述，檢察官、
    被告周林輝及辯護人於本院中表示同意作為證據，有證據能
    力（見易卷第80頁、第202頁），復於本院言詞辯論終結前
    均未聲明異議（見易字卷第201至210頁），本院審酌上開證
    據資料製作時之情況，尚無違法不當及證明力明顯過低之瑕
    疵，認以之作為證據應屬適當，而認前揭證據資料有證據能
    力；而非供述證據部分，本院亦查無有何公務員違反法定程
    序取得之情形，且各該證據均經本院於審判期日依法進行證
    據之調查、辯論，被告於訴訟上之防禦權，已受保障，故該
    等證據資料均有證據能力。
二、為使判決更為簡明，同時方便查考，有關卷號簡稱詳見卷宗
    對照清單，合先敘明。
貳、實體事項：
一、前揭犯罪事實，業據被告於本院審理時坦承不諱（見易字卷
    第209、210頁），核與證人即告訴人之代表人王樹蒼、證人
    即告訴人會計劉芷翎、證人即告訴人公司經理賀繼聲於偵查
    之證述（見他字卷㈠第345至347頁、第353至355頁、第371至
    373頁、第392至396頁、他字卷㈡第84至89頁、偵字卷第11至
    14頁、第77至83頁）相符，並有彰化商業銀行支票存根、彰
    化商業銀行存摺及帳冊、紘陞水電材料有限公司銷貨對帳一
    覽表、估價單、銷貨對帳一覽表、邑晟水電材料有限公司收
    據及收款回條跟銷貨對帳一覽表、告訴人98至101年間之工
    作日報表及工資表、新北市政府109年3月10日新北府經司字
    第1098016020號函暨川業機電工程有限公司變更登記表(解
    散)、金門機電顧問股份有限公司歷次公司變更登記表、股
    東臨時會及董事會會議記錄、新北市政府109年6月1日新北
    府經司字第1098037412號函暨公司最近變更登記表、公司內
    部章規、經濟部商業司商工登記公示資料查詢服務、臺灣士
    林地方法院103年度湖訴字第1號103年11月6日言詞辯論筆錄
    在卷（見他字卷㈠第3至72頁、第120、121頁、第123至129頁
    、第132頁、第135至140頁、第144頁、第146至148頁、第15
    3頁、第157頁、第158至159頁、第161、162頁、第167至168
    頁、第173頁、第179至180頁、第185至186頁、第191至194
    頁、他字卷㈡第107至110頁、偵字卷第100至124頁、偵續卷
    第127至130頁、第133至135頁、易字卷第177至180頁）可佐
    ，足認被告前揭任意性之自白與事實相符，應可採信。
二、被告就事實一、㈡以告訴人公司業務款項，支付其所私接如
    附表二所示工程，所涉背信之款項，應為80萬898元，並有
    下列事證足資證明，堪認屬實：
　1.被告以告訴人公司業務款項，支付其所私接如附表二所示工
    程材料款項共55萬2.898元部分，為被告所不爭執（見易字
    卷第174頁、第208、209頁），核與證人王樹蒼、劉芷苓於
    偵查及檢察事務官之證述（見他字卷㈠第345至347頁、第353
    至355頁、第392至396頁、他字卷㈡第84至89頁、偵字卷第11
    至14頁、第77至83頁）相符，並有銷貨單、估價單在卷（見
    他字卷㈠第144頁、第146至148頁、第153頁、第157、158頁
    、第161、162頁、第167、168頁、第173頁、第179、180頁
    、第185、186頁、第191至194頁）可佐，堪認屬實。
　2.被告以告訴人公司業務款項，支付其對外私接如附表二所示
    工程之薪資及交通等費用共24萬8,000元：
　⑴被告就告訴人所整理之人事及交通費用表格，其中與如附表
    二所示工程相關薪資及交通費等用部分，亦不爭執（見易字
    卷第174頁），則依卷附告訴人所提上開費用表格（見他字
    卷㈠第97、98頁），其中施作地點為「楊梅安心」（施作時
    間為99年1月5日、1月7日、1月13日，費用共計為68,200元
    ，見他字卷㈠第97頁序號1至3部分）、「新店安心」（施作
    時間為99年1月26日、1月27日、2月4日、2月10日、2月13日
    ，費用共計為86,600元，見他字卷㈠第97頁序號4、5、7至9
    部分）、「南京安心」（施作時間為99年9月24日、9月27日
    ，費用共計為53,800元，見他字卷㈠第98頁序號34、35部分
    ）、「文德路安心」（施作時間為99年12月21日，費用為39
    ,400元，見他字卷㈠第98頁序號42部分）與附表二編號一、
    二、九、十所示之工程時間、工程名稱大致相符，是被告以
    告訴人名義私接如附表二所示工程產生之薪資及費用等費用
    ，共計為24萬8,000元（68,200元＋86,600元＋53,800元＋39,4
    00元＝24萬8,000元），應堪認定。
　⑵至於公訴意旨固認被告就起訴書事實欄一、㈡所涉背信之款項
    為231萬3,698元（含附表二材料款項55萬2,898元、工程薪
    資、交通等費用105萬3,200元、14萬4,400元、56萬3,200元
    ），並以告訴人所製作之人事及交通費用表格（見他字卷㈠
    第97至103頁）為其論據，然告訴人所製作之上開表格，均
    未提出各項費用之收據及單據，已難認告訴人確有如上開表
    格所示之各項花費，再者，縱該各筆費用確為真，細繹上開
    表格所列施作之日期及地點，除上開認定之24萬8,000元部
    分外，其餘施作時間、地點均與附表二所示之工程無涉，而
    被告及辯護人亦辯稱：告訴人所列之薪資及交通費用，多數
    並非如附表二所示之工程，均與本案無關等語（見易字卷第
    174頁、第209頁），卷內亦無其他證據足認該部分為被告對
    外私接如附表二所示工程所生費用，自難據以告訴人所製作
    之人事及交通費用表格逕為不利被告之認定，故被告於事實
    欄一、㈡所涉背信之款項應為80萬898元（即材料款項55萬2,
    898元，及工資、交通等費用24萬8,000元），是公訴意旨逾
    此部分所指應有誤會，附此敘明。
三、本案事證已臻明確，被告犯行堪以認定，應依法論科。
四、論罪科刑
 ㈠ 新舊法比較之適用：
　1.按被告為事實欄一、㈠及附表一編號一及二所示行為後，94
    年2月2日修正公布之刑法總則部分條文，已於95年7月1日生
    效施行（下稱95年7月1日生效施行後刑法）。按行為後法律
    有變更者，適用行為時之法律，但行為後之法律有利於行為
    人者，適用最有利於行為人之法律，95年7月1日生效施行後
    刑法第2條第1項定有明文。此條規定係規範行為後法律變更
    所生新舊法律比較適用之準據法，本身尚無新舊法比較之問
    題，於上開修正刑法總則部分條文生效施行後，仍應適用95
    年7月1日生效施行後刑法第2條第1項規定，為「從舊從輕」
    之比較。次按比較95年7月1日生效施行前、後刑法之變更時
    ，應就罪刑有關之共犯、未遂犯、想像競合犯、牽連犯、連
    續犯、結合犯，以及累犯加重、自首減輕暨其他法定加減原
    因（如身分加減）與加減例等一切情形，綜其全部罪刑之結
    果而為比較後，再適用有利於行為人之法律處斷，而不得一
    部割裂分別適用不同之新舊法（參最高法院24年度上字第46
    34號、29年度上字第964號刑事判例意旨、95年度第8次刑事
    庭會議決議）。茲說明如下：
　⑴罰金刑部分：103年6月18日生效施行前刑法第342條第1項之
    背信罪定有罰金刑，而罰金刑之下限，依95年7月1日生效施
    行前刑法第33條第5款規定：「主刑之種類如左：五、罰金
    ，一元以上。」換算成新臺幣為3元，該條修正後則規定為
    ：「主刑之種類如下：五、罰金，一千元以上，以百元計算
    之。」是95年7月1日生效施行後刑法第33條第5款規定，已
    就罰金刑之下限有所提高，自以95年7月1日生效施行前刑法
    第33條規定對被告較為有利。
　⑵易科罰金部分：修正前刑法第41條第1項前段規定：「犯最重
    本刑為5年以下有期徒刑以下之刑之罪，而受6個月以下有期
    徒刑或拘役之宣告，因身體、教育、職業、家庭之關係或其
    他正當事由，執行顯有困難者，得以1元以上3元以下折算1
    日，易科罰金。」又易科罰金折算標準，依廢止前罰金罰鍰
    提高標準條例第2條前段規定，就其原定數額提高為100倍折
    算1日，即以銀元3百元（即新臺幣9百元）折算為1日。惟現
    行刑法第41條第1項前段則規定：「犯最重本刑為5年以下有
    期徒刑以下之刑之罪，而受6個月以下有期徒刑或拘役之宣
    告者，得以新臺幣1千元、2千元或3千元折算1日，易科罰金
    。」比較修正前後之易科罰金折算標準，以修正前刑法之規
    定，較有利於被告。
　⑶定應執行刑部分：修正前刑法第51條規定：「數罪併罰，分
    別宣告其罪之刑，依左列各款定其應執行者：」其中第5款
    規定：「宣告多數有期徒刑者，於各刑中之最長期以上，各
    刑合併之刑期以下，定其刑期。但不得逾20年」。修正後刑
    法第51條第5款規定：「宣告多數有期徒刑者，於各刑中之
    最長期以上，各刑合併之刑期以下，定其刑期。但不得逾30
    年」，比較結果，修正後刑法並非較有利於被告。
　⑷依上所述，基於「罪刑綜合比較原則」及「擇用整體性原則
    」，比較新舊法律之結果，以被告為事實欄一、㈠及附表一
    編號一及二所示行為時之舊法即95年7月1日生效施行前刑法
    總則之規定對於被告較為有利，爰依刑法第2條第1項前段規
    定，一體適用95年7月1日生效施行前刑法總則之相關規定予
    以處斷。
  2.按被告為事實欄一、㈠、㈡所示行為後，刑法第342條亦於103
    年6月18日修正公布施行，並於同年月20日生效。修正前刑
    法第342條規定：「為他人處理事務，意圖為自己或第三人
    不法之利益，或損害本人之利益，而為違背其任務之行為，
    致生損害於本人之財產或其他利益者，處5年以下有期徒刑
    、拘役或科或併科1千元以下罰金。前項之未遂犯罰之。」
    修正後則規定：「為他人處理事務，意圖為自己或第三人不
    法之利益，或損害本人之利益，而為違背其任務之行為，致
    生損害於本人之財產或其他利益者，處5年以下有期徒刑、
    拘役或科或併科50萬元以下罰金。前項之未遂犯罰之。」上
    開條文修正後，法定本刑罰金刑部分從原規定之「1千元以
    下罰金」提高至「50萬元以下罰金」，涉及科刑規範變更，
    自有新舊法比較之必要，而經比較本次修法結果，以修正前
    刑法第342條之規定較有利於被告，依95年7月1日生效施行
    後刑法第2條第1項前段之規定，就事實欄一、㈠、㈡所示行為
    自應適用本次修正前刑法第342條之規定。
 ㈡ 核被告就事實欄一、㈠、㈡所為，均係犯修正前刑法第342條第
    1項背信罪。被告就事實欄一、㈠部分，如附表一、二所示之
    出借時間及借款人均相同，應認係基於同一意思所為，時間
    密接，各行為間之獨立性極為薄弱，依一般社會健全觀念，
    應視為數個舉動之接續施行，合為包括之一行為予以評價為
    當，故以接續犯之一罪論。除附表一編號一、二所示部分之
    出借時間為同一日外，其餘附表一編號三至十所示部分，出
    借之時間均不相同，且時間相隔非近，借款人亦不盡相同，
    應認就附表一編號三至十所示部分，均係基於個別之背信犯
    意為之；另被告就事實欄一、㈡附表二所示自己對外私接之
    工程部分，均為承接安心食品公司即摩斯漢堡店之工程，時
    間密接，各行為間之獨立性極為薄弱，依一般社會健全觀念
    ，應視為數個舉動之接續施行，合為包括之一行為予以評價
    為當，故以接續犯之一罪論。故被告於事實欄一、㈠所犯9次
    背信罪與事實欄一、㈡所犯1次背信罪行，均屬犯意各別，行
    為互殊，應予分論併罰。至於公訴意旨於論罪欄認被告就事
    實欄一、㈠即如附表一所示各次借款，應論接續犯，應有誤
    會，附此敘明。
 ㈢ 爰以行為人責任為基礎，審酌被告身為告訴人公司之負責人
    ，並受託處理公司業務，竟未善盡善良管理人之義務，多次
    挪用公司資金，並對外私接工程，為違背任務之行為，對告
    訴人公司造成財產上之損害非微，其所為自應受相當程度之
    刑事非難，兼衡被告品性素行、犯罪之動機、手段及被告已
    與告訴人公司達成調解，並全數履行，且於另案民事部分亦
    有達成和解，有調解筆錄及和解筆錄在卷（見審易字卷第47
    、48頁、易字卷第119至121頁）及被告於本院中自陳專科畢
    業之智識程度、現為機電顧問公司經理、月收入約5萬元，
    尚須扶養父母及小孩等家庭經濟狀況（見易字卷第210頁）
    及犯後態度等一切情狀，分別量處如附表三所示之刑，並就
    得易科罰金之罪，依各罪犯於刑法修正前後之時間，分別依
    95年7月1日生效施行前、後刑法第41條第1項前段規定，定
    其易科罰金之折算標準。按犯罪在96年4月24日以前者，所
    宣告之有期徒刑、拘役或罰金，除中華民國九十六年罪犯減
    刑條例另有規定外，減其刑期或金額二分之一；犯最重本刑
    為5年以下有期徒刑以下之刑之罪，依本條例規定減為6月以
    下有期徒刑、拘役者，應於為減刑裁判時，併諭知易科罰金
    折算之標準，同條例第2條第1項第3款、第9條定有明文。查
    被告於事實欄一、㈠及附表一編號一及二所示犯罪時間在96
    年4月24日以前部分，並無不得減刑之例外情形，應依上開
    規定各減其宣告刑二分之一，即減處為如附表三編號一所示
    之刑，並就事實欄一、㈠及附表一編號一及二所示部分依95
    年7月1日生效施行前刑法第41條第1項前段規定，定其易科
    罰金之折算標準。另按數罪併罰有二以上裁判，於合併定執
    行刑時，如就易刑標準數判決有所不同時，依最高法院72年
    度第9次刑事庭會議決議，應為受刑人之利益，而擇有利於
    受刑人之折算標準適用之。查被告於事實欄一、㈠及附表一
    編號三至十及事實欄一、㈡所犯各罪之易科罰金標準並不相
    同，揆諸前開說明，自應為有利於被告之利益，而擇銀元3
    百元即新臺幣9百元折算1日為定應執行刑後之易科罰金折算
    標準，併此敘明。
五、沒收
 ㈠ 被告行為後，刑法關於沒收之規定已於104 年12月30日修正
     公布，並於105年7月1日生效，修正後刑法第2條第2項規定
     ，沒收適用「裁判時」之法律，故本案關於沒收之部分，
     應適用修正後刑法沒收相關規定，不生新舊法比較之問題
     。按犯罪所得，屬於犯罪行為人者，沒收之；前二項之沒
     收，於全部或一部不能沒收或不宜執行沒收時，追徵其價
     額，刑法第38條之1 第1 項前段、第3 項分別定有明文。
     另按刑法第38條之1 第5 項明定，犯罪所得已實際合法發
     還被害人者，不予宣告沒收或追徵，所謂實際合法發還，
     是指因犯罪而生民事或公法請求權已經被實現、履行之情
     形而言，不以發還扣押物予原權利人為限，其他如財產犯
     罪，行為人已依和解條件履行賠償損害之情形，亦屬之。
     申言之，犯罪所得一旦已實際發還或賠償被害人者，法院
     自無再予宣告沒收或追徵之必要（最高法院109年度台上字
     第531號刑事判決意旨參照）。
㈡ 經查，被告所涉犯背信罪，就事實一、㈠部分之犯罪所得（如
    附表一「出借金額」欄所示）共計為364萬950元；就事實一
    、㈡部分之犯罪所得，共計為80萬898元，是被告就本案犯罪
    所得共計為444萬1,848元，惟被告就事實一、㈠部分，已返
    還285萬4,950元（如附表一「歸還告訴人」欄所示）予告訴
    人，又於案發後就本案與告訴人公司以90萬元達成調解，並
    全數履行，有調解筆錄及本院準備程序筆錄在卷（見審易字
    卷第47、48頁、第74頁）可參；再者，被告與告訴人於另案
    即告訴人對被告提起民事訴訟主張確認支票債權不存在訴訟
    中（起訴範圍含本案如附表二所示之工程、薪資等費用），
    雙方亦達成和解，和解條件為雙方對於109萬6,972元之債權
    、債務均不再主張，有和解筆錄在卷（見易字卷第119頁）
    可佐，堪認被告之犯罪所得部分均已實際合法發還告訴人（
    即被告與告訴人間和解之總金額，已超過本案犯罪所得），
    依上揭規定，犯罪所得不另予宣告沒收或追徵。
乙、免訴部分（即起訴書犯罪事實一、㈠及附表一編號十一所示
    部分）
壹、公訴意旨略以：被告基於意圖為自己不法利益之背信犯意，
    於101年6月25日將告訴人公司業務上之款項，貸與自己26萬
    6,000元，違背任務，致生損害於告訴人，因認被告涉犯刑
    法第342 條第1 項背信罪嫌。
貳、按案件曾經判決確定者，應諭知免訴之判決，刑事訴訟法第
    302 條第1 款定有明文。又訴訟上所謂一事不再理之原則，
    關於實質上一罪或裁判上一罪，亦均有其適用（最高法院60
    年台非字第77號判例意旨參照）。
參、經查，本案被告前因侵占等案件，經新北地方檢察署檢察官
    以105年度偵字第14007號提起公訴，經本院審理以106年訴
    字第562號後，於107年3月13日判決，就涉犯背信罪部分，
    判處有期徒刑3月（共3罪），嗣於107年4月24日確定（下稱
    前案）；而被告於前案判決書事實欄三、所為之犯罪事實，
    與本案新北地方檢察署檢察官以106年度偵續字第362號提起
    公訴，於109年12月31日繫屬本院之起訴書犯罪事實欄一及
    起訴書附表一編號十一所載犯罪事實相同，有前揭判決書及
    臺灣高等法院被告前案紀錄表在卷可按，是公訴意旨關於被
    告所犯起訴書犯罪事實欄一及起訴書附表一編號十一犯行部
    分，既與前案經起訴並判決確定部分相同而為同一案件，依
    前揭法條規定，自應為免訴判決之諭知。
丙、不另為無罪諭知部分：
壹、公訴意旨就上開事實欄一、㈡被告以身為告訴人公司負責人
    職務之便，對外私接如附表二所示之工程，使告訴人公司支
    付被告為外私接工程材料、薪資及交通費用，共計有231萬3
    ,698元（其中80萬898元部分為有罪，已如前述），致生損
    害於告訴人，因認被告涉犯刑法第342 條第1 項背信罪嫌。
貳、惟查，被告就事實欄一、㈡所涉背信之款項應為80萬898元，
    已經本院認定如前，逾此部分（151萬2,800元），難遽認被
    告有何背信犯行，已如前述，本應為無罪之判決，然此部分
    經核與上開有罪部分為實質上一罪關係，自不另為無罪之諭
    知，附此敘明。
據上論斷，應依刑事訴訟法第299 條第1 項前段、第303條第1款
（本案採判決精簡原則，僅引述程序法條），判決如主文。
本案經檢察官姜長志提起公訴，檢察官詹啟章到庭執行職務。
中　　華　　民　　國　　111 　年　　2 　　月　　22　　日
                  刑事第十九庭  審判長法　官  許博然
　　　　　　　　　
　　　　　　　　　                    法  官  王國耀
　　　　　　　　　
　　　　　　　　　                    法  官  洪韻婷
上列正本證明與原本無異。
如不服本判決，應於判決送達後20日內敘明上訴理由，向本院提
出上訴狀 (應附繕本) ，上訴於臺灣高等法院。其未敘述上訴理
由者，應於上訴期間屆滿後20日內向本院補提理由書「切勿逕送
上級法院」。
                                      書記官  吳依磷
中　　華　　民　　國　　111 　年　　2 　　月　　22　　日
附件 卷宗對照清單
一、104年度他字第2037㈠號卷，下稱他字卷㈠。
二、104年度他字第2037㈡號卷，下稱他字卷㈡。
三、105年度偵字第14007號卷，下稱偵字卷。
四、106年度偵續字第362號卷，下稱偵續卷。
五、110年度審易字第4號卷，下稱審易卷。
六、110年度易字第365號卷，下稱易字卷。

附錄本案論罪科刑法條全文：
修正前中華民國刑法第342條
為他人處理事務，意圖為自己或第三人不法之利益，或損害本人
之利益，而為違背其任務之行為，致生損害於本人之財產或其他
利益者，處5 年以下有期徒刑、拘役或科或併科1 千元以下罰金
。
前項之未遂犯罰之。

附表一：
編號 出借時間 借款人 出借金額（新臺幣） 歸還告訴人情形 一 94年09月22日 周林輝 8萬860元 未歸還 二 94年09月22日 周林輝 17萬5,140元 未歸還 三 97年01月07日 奕可達公司 33萬4,950元 已歸還 四 97年01月15日 奕可達公司 70萬元 已歸還 五 97年01月29日 蔡永魁 12萬元 已歸還 六 97年02月27日 奕可達公司 40萬元 已歸還 七 97年03月31日 奕可達公司 60萬元 已歸還 八 97年04月07日 奕可達公司 50萬元 未歸還 九 97年04月21日 奕可達公司 43萬元 歸還40萬元 十 98年08月26日 洪上元 30萬元 已歸還 

附表二：
編號 工程時間 工程名稱與地點 挪用告訴人款項（新臺幣） 挪用告訴人款項購買器材品項 一 99年01月05日至01月26日 桃園縣○○鎮○○○路0段000號（安心食品公司-摩斯漢堡店） 11萬5,951元 南亞管、電線 二 99年01月26日 新北市○○區○○路00號（安心食品公司-摩斯漢堡店） 6,742元 動力箱   三 98年01月09日至01月17日 臺北市○○○路0段000號號（安心食品公司-摩斯漢堡店） 3萬3,425元 南亞管、東亞輕鋼架 四 98年06月01日至06月09日 桃園市龍潭區中正路（安心食品公司-摩斯漢堡店） 6萬5,233元 東亞輕鋼架、馬桶、四角地板等 五 98年08月03日至08月12日、100年08月24日 新北市○○區○○路00巷0弄0號（被告自有房屋） 2萬5,660元 馬桶、排火屋外型 六 99年05月24日 臺北市○○區○○○路0段00號（安心食品公司-摩斯漢堡店） 5萬6,602元 浪管、南亞給水、壓接管、太平洋電線、動力箱、鐵片 七 99年05月23日 臺北市○○路0段000號（安心食品公司-摩斯漢堡店） 7,990元 馬桶 八 99年09月13日至09月24日 臺北市○○區○○○路000號1樓（安心食品公司-摩斯漢堡店） 5萬3,347元 太平洋電線、ST蓋板圓孔 九 99年09月24日 臺北市○○○路0段00號1樓（安心食品公司-摩斯漢堡店） 4萬1,921元 火藥 十 99年12月28日 臺北市○○區○○路000號1樓（安心食品公司-摩斯漢堡店） 11萬1,152元 壓接管、太平洋電線、葫蘆夾 十一 99年12月18至12月27日 新北市○○區○○街00號 3萬4,875元 太平洋電線、蓋板1孔 總計：55萬2,898元     

附表三
編號 行為態樣 所犯罪名及主刑 一 如事實一、㈠及附表一編號一、二所示 周林輝犯背信罪，處有期徒刑肆月，如易科罰金，以銀元參佰元即新臺幣玖佰元折算壹日，減為有期徒刑貳月，如易科罰金，以銀元參佰元即新臺幣玖佰元折算壹日 二 如事實一、㈠及附表一編號三所示 周林輝犯背信罪，處有期徒刑貳月，如易科罰金，以新臺幣壹仟元折算壹日。 三 如事實一、㈠及附表一編號四所示 周林輝犯背信罪，處有期徒刑貳月，如易科罰金，以新臺幣壹仟元折算壹日。 四 如事實一、㈠及附表一編號五所示 周林輝犯背信罪，處有期徒刑貳月，如易科罰金，以新臺幣壹仟元折算壹日。 五 如事實一、㈠及附表一編號六所示 周林輝犯背信罪，處有期徒刑貳月，如易科罰金，以新臺幣壹仟元折算壹日。 六 如事實一、㈠及附表一編號七所示 周林輝犯背信罪，處有期徒刑貳月，如易科罰金，以新臺幣壹仟元折算壹日。 七 如事實一、㈠及附表一編號八所示 周林輝犯背信罪，處有期徒刑參月，如易科罰金，以新臺幣壹仟元折算壹日。 八 如事實一、㈠及附表一編號九所示 周林輝犯背信罪，處有期徒刑參月，如易科罰金，以新臺幣壹仟元折算壹日。 九 如事實一、㈠及附表一編號十所示 周林輝犯背信罪，處有期徒刑貳月，如易科罰金，以新臺幣壹仟元折算壹日。 十 如事實一、㈡及附表二所示 周林輝犯背信罪，處有期徒刑肆月，如易科罰金，以新臺幣壹仟元折算壹日。